臺灣屏東地方法院民事裁定　　　　　 110年度屏簡聲字第28號
聲　請　人　王崑奇　
輔　助　人　王洪芙美
相　對　人　邱貞維　

上列當事人間聲請停止執行事件，本院裁定如下：
    主    文
聲請人供擔保新臺幣（下同）72,000元後，本院110 年度司執字
第47993 號強制執行事件，對聲請人所為之強制執行程序，於本
院110 年度屏簡字第496 號確認本票債權不存在事件裁判確定前
，或和解、調解、撤回前，應暫予停止。
    理    由
一、按發票人主張本票係偽造、變造者，於前條裁定送達後20日
    內，得對執票人向為裁定之法院提起確認之訴；發票人主張
    本票債權不存在而提起確認之訴不合於第1 項之規定者，法
    院依發票人聲請，得許其提供相當並確實之擔保，停止強制
    執行，非訟事件法第195 條第1 項、第3 項定有明文。
二、本件聲請意旨略以：相對人持本院核發之110 年度司票字第
    429 號民事裁定暨確定證明書聲請強制執行，然聲請人業已
    提起確認本票債權不存在之訴（本院110 年度屏簡字第496
    號），爰聲請上開確認本票債權不存在訴訟判決確定前，停
    止本院110 年度司執字第47993 號強制執行事件之強制執行
    程序。
三、經查，相對人於民國110 年9 月29日持本院110 年度司票字
    第429 號民事裁定暨確定證明書為執行名義，聲請本院以11
    0 年度司執字第47993 號清償票款強制執行事件，又相對人
    聲請執行之債權額為新臺幣（下同）48萬元及利息、費用，
    復經本院於110 年10月25日就聲請人對第三人即中華電信股
    份有限公司台灣南區電信分公司屏東營運處之薪資債權核發
    扣押命令在案。另聲請人業以相對人為被告，向本院提起
    110 年度屏簡字第496 號確認本票債權不存在訴訟等情，業
    經本院調取上開執行事件及確認本票債權不存在事件卷宗，
    核閱明確。揆諸前揭說明，聲請人既已提起確認本票債權不
    存在之訴，應認聲請人對相對人就上開執行事件所為停止執
    行之聲請，與非訟事件法第195 條第3 項規定即無不合，應
    予准許。
四、次按法院依非訟事件法第195 條第3 項定擔保金額而准許停
    止強制執行之裁定者，該項擔保係備供債權人因停止執行所
    受損害之賠償，其數額應依標的物停止執行後，債權人未能
    即時受償或利用該標的物所受之損害額，或其因另供擔保強
    制執行所受之損害額定之，非以標的物之價值或其債權額為
    依據。申言之，應以債權人因執行程序之停止，致原預期受
    償之時間延後所生之損害，為定擔保數額之依據。又依通常
    社會觀念，使用金錢之對價即為利息。執行債權倘為金錢債
    權，債權人因執行程序停止，致受償時間延後，通常應可認
    係損失停止期間利用該債權總額所能取得之利息。再依民法
    第233 條第1 項前段、第203 條規定，遲延之債務，以支付
    金錢為標的者，債權人得請求依法定利率計算之遲延利息；
    應付利息之債務，其利率未經約定，亦無法律可據者，週年
    利率為5 ％。此項遲延利息之本質屬於法定損害賠償，亦可
    據為金錢債權遲延受償所可能發生之損害之賠償標準。經查
    ，相對人於上開執行事件，請求聲請人給付48萬元及利息、
    費用，而聲請執行聲請人對第三人之薪資債權，參諸前開說
    明，本件相對人因停止執行可能遭受之損害，應為48萬元延
    後受償之利息損害。又上開執行程序停止執行期間最遲應至
    本院110 年度屏簡字第496 號確認本票債權不存在事件判決
    確定，而該事件其期限參考各級法院辦案期限實施要點規定
    ，簡易事件第一、二審審判案件之辦案期限，加上裁判送達
    、上訴、分案期間，據此推估上開執行事件停止執行之期間
    應為3 年，則以48萬元按週年利率5 ％計算相對人延宕3 年
    受償，所可能遭受之利息損失為72,000元（計算式：480,00
    0 ×5 ％×3 ＝72,000）。爰酌定相當擔保金額72,000元予
    以准許之。
五、依非訟事件法第195 條第3 項，裁定如主文。
中    華    民    國   110    年    11    月     8    日
                  屏東簡易庭  法  官  彭聖芳
正本係照原本作成。
如不服本裁定應於送達後10日內向本院提出抗告狀，並繳納抗告
費新臺幣1,000元。如委任律師提起上訴者，應一併繳納上訴審
裁判費。
中    華    民    國   110    年    11    月    8     日
                              書記官  孫秀桃